臺灣桃園地方法院民事裁定　　　　　　　　 96年度整字第1號
聲　請　人　遠東國際商業銀行股份有限公司
法定代理人　甲○○
聲　請　人　大眾銀行股份有限公司
法定代理人　乙○○
上　二　人
共同代理人　潘正雄　律師
　　　　　　李郁芬　律師
相　對　人　展茂光電股份有限公司
法定代理人　丙○○
代　理　人　李成功　律師
　　　　　　張振興　律師
複　代理人　許聰元　律師
上列聲請人聲請展茂光電股份有限公司重整事件，本院裁定如下
：
    主    文
展茂光電股份有限公司准予重整。
選派合作金庫商業銀行股份有限公司、丁○○、曹永仁三人為重
整人。
選任台新國際商業銀行股份有限公司、楊永成、李岳霖三人為重
整監督人。
債權及股東權之申報期間及場所：民國九十六年八月二十七日起
至同年九月十一日止，在台北市○○○路○ 段17號5樓 （即台新
國際商業銀行法金資產管理部）。記名股東之權利依股東名簿之
記載，無須申報。
所申報債權及股東權之審查期日及場所：民國九十六年九月二十
一日上午十時，在桃園縣桃園市○○路1 號（即本院二樓大禮堂
）。
第一次關係人會議期日及場所：民國九十六年十月一日上午十時
，在桃園縣平鎮市○○路458 號（展茂光電股份有限公司平鎮廠
）。
聲請程序費用由聲請人負擔。
    理    由
一、按公開發行股票或公司債之公司，因財務困難，暫停營業或
    有停業之虞，而有重建更生之可能者，得由相當於公司已發
    行股份總數金額10％以上之公司債權人向法院聲請重整。公
    司法第282條第1項第2款定有明文。查相對人展茂光電股份
    有限公司（下稱展茂公司）於民國96年4月25日之資本總額
    為新臺幣（下同）18,000,000,000元，實收資本為11,511,
    298,800 元。本件聲請人於向本院聲請重整時，為展茂公司
    之債權人，債權額共計為1,456,743,000 元（相當於展茂公
    司已發行股份總數金額即實收資本總額11,511,298,800元之
    10％以上之公司債權人），此有授信動用申請書4 紙、綜合
    授信總約定書1 份、本票2 紙、動用申請書12紙、撥款通知
    書7 紙為憑，核其聲請與公司法第282 條第1 項第2 款相符
    ，是本件聲請合於前揭法文規定，先予敘明。
二、聲請之原因及事實略以：
  (一)展茂公司設立於89年5 月19日，於93年3 月股票正式掛牌上
    櫃，為公開發行股票上櫃公司，目前實收資本額為11,511
    ,298,800 元 ，為生產國內薄膜彩色液晶顯示器面板（TF
    T-LCD） 零組件之一之彩色濾光片（COLOR FILTER）之專業
    製造廠。由於95年上半年全球面板景氣不佳，導致面板廠庫
    存過高，與面板相關零組件之單價也受到波及，依據展茂公
    司95年第3 季季報顯示，95年前三季營收22億元，較94年51
    億元下滑，稅後出現虧損達17億4 千6 百萬元。且因全球面
    板景氣不如預期，面板廠5 代以下之彩色濾光片內製率大幅
    提昇，故展茂公司投資約100 億元打造彩色濾光片5 代廠；
    惟受到5 代廠進度落後的影響，無法投入量產行列，該公司
    95年度稅後虧損達60億元，承辦之簽證會計師已通知不會就
    該公司95年度財務報表簽證。展茂公司因發生嚴重虧損，加
    上公司全力投入所依賴之彩色濾光片5 代廠延後量產行程，
    導致該公司於96年初產生嚴重資金缺口，原向金融機構申請
    之增貸計畫，因5 代廠延後而無法順利通過，遂向外界招攬
    私募資金，惟亦無法如期到位。自96年2 月22日起即無依約
    償還包括臺灣工業銀行等借款本息，屢經催告皆置之不理，
    經統計到期之銀行債權總額約達102 億元，展茂公司已無力
    支付。
  (二)展茂公司因財務發生危機，營運資金嚴重短缺，積欠上游供
    應商貨款，導致供應商於96年3 月初停止供貨，展茂公司因
    此陷於停工停業狀態，嗣經財團法人中華民國證券櫃檯買賣
    中心依證券商營業處所買賣有價證券業務規則第12條之2 第
    1 項第7 款規定：「公司營運全面停頓暫時無法恢復或無營
    業收入者，主管機關終止其有價證券櫃檯買賣」，而於96年
    4 月9 日終止該公司股票之櫃檯買賣。
  (三)96年初展茂公司董事長異動後，三大法人董事中鋼、兆豐商
    銀、廣達創業投資等相繼辭任，董監結構重大改變，其後其
    餘董監事陸續辭職。而展茂公司於96年3 月27日召開之臨時
    股東會上，除補選董監事外，竟通過額定資本額由180 億元
    提高到250 億元，且以參考價格之1 成（依96年4 月16日該
    公司公開聲明啟事，私募價格為每股0.129 元）進行私募，
    私募總金額不超過30億元，與該公司95年9 月底每股淨值9.
    33元，相差逾70倍，日後縱能實際募得，其資金亦未逾2 億
    元，對展茂公司資金缺口無所助益；該次會議中復以臨時動
    議通過董事長月薪120 萬元、交際費與餐費每月不超過80
    萬元之自肥案。尤有甚者，展茂公司於95年4 月17日董事會
    復通過將額定資本額提高到2,800 億元，嚴重侵害公司股東
    及債權人之權益。
  (四)據市調機構DisplaySearch 報告顯示，從2006年7 月底以來
    ，液晶顯示器面板價格呈現上揚走勢，而2006年8 月17 吋
    之面板價格從7 月的105 美元漲到112 美元，年增率達6.6
    ％。此外，15吋與19吋之液晶監視器面板價格亦開始回升，
    而TV及NB面板近期也有程度不等之漲幅出現。而展茂公司所
    生產之彩色濾光片為面板中重要零組件，自96年1 月份起已
    開始進入量產，96年4 月上半旬面板報價確認調漲，因面板
    景氣及需求提前轉強，周邊族群業績亦向上提昇。報導指出
    ，現在面板景氣回溫，5 代線產能相當搶手，以展茂公司每
    月6 萬片的產能計算，每月將可挹注4 億元的營收，隨著生
    產線擴量，到下半年5 代線每月則可創造5 至6 億元的營收
    ，惟因財務發生危機、公司經營權爭議，而使營運中斷，生
    產線停擺，徒失大好商機。展茂公司目前已停工停業，惟新
    選任之董監事並無任何表示立即復工之積極行為，僅就股東
    權益及董事長個人利益爭取臨時股東會同意，然從未與債權
    機構就債務部分協商償還事宜，已嚴重危害債權人及股東之
    權益。
  (五)參酌卷附之行政院金融監督管理委員會證券期貨管理局、銀
    行局、經濟部之意見及重整檢查人之檢查報告可知，展茂公
    司之資產及營業狀況，依合理財務費用負擔標準，尚有繼續
    經營價值，且聲請人等債權銀行亦支持展茂公司進行重組，
    如蒙鈞院賜予重整，透過重整程序將使公司業務恢復正常營
    運發展，創造盈餘，將可陸續清償債務，同時藉由處分部分
    資產、債權人承受擔保品、以債作股、增減資計畫等方式，
    擬訂具體合理可行之償債計畫，俾以確保債權人及公司權益
    ，並有助展茂公司重建再生。
  (六)另查，展茂公司以現任董事長丙○○為首之經營團隊，一方
    面就攸關公司存亡、維持工廠基本營運功能之機具保養維護
    等必要費用，拒不支應，對員工要求置之不理，目前更因積
    欠水電費，致使平鎮○○路竹廠因停止供水、供電而停擺，
    所停頓之生產設備均屬極精密之設備，若閒置過久導致機器
    因溫、濕度改變而零件受損，將造成無法彌補之損害；另一
    方面，展茂公司不惜花費鉅額費用，聘僱律師擔任法律顧問
    ，迄96年2 月份起，展茂公司支付之律師費用竟高達千萬元
    以上，足見現任經營團隊，非但拒絕與供應商及債權銀行協
    商，更放任公司營運停擺、資遣員工、每月支領高額薪水、
    不當支付鉅額律師費用、消化公司現存資金。尤有甚者，以
    丙○○為首之經營團隊，竟違法未予編造經會計師查核簽證
    之展茂公司95年度及96年度第一季財務報表，且在本件重整
    檢查過程中，一再刁難檢查人，未能全力配合檢查人之查核
    。又展茂公司因積欠鉅額電費，致台電全面斷電，經債權銀
    行向台電協調，願代展茂公司繳交電費，因台電表示復電過
    程尚須展茂公司用印同意始得復電，經債權銀行於96年6 月
    30日與展茂公司董事長丙○○聯繫協調，丙○○未表示同意
    並稱還需細談等情，完全不顧展茂公司之存亡。而丙○○更
    透過媒體發佈已與和鑫公司簽訂合併意見書等不實消息，上
    情業經和鑫公司否認。又展茂公司之現任董事簡壽美、郭芳
    琪及監察人王希正，日前另因上櫃公司捷力科技公司炒股案
    ，遭士林地方法院檢察署依違反證券交易法予以起訴，足見
    展茂公司以現任董事長丙○○為首之經營團隊，有嚴重失職
    並侵害債權人及展茂公司之權益之情事。
  (七)綜上，展茂公司情形已符合公司重整要件，且衡量下列因素
    ：1.展茂公司之生產機器設備屬極精密之機器，需於穩定之
    溫度、無塵等環境下生產運作，為維持機器於可使用狀態，
    展茂公司必須於停電後3 至6 個月內儘速復工，恢復無塵等
    級並重新啟動機器設備，避免因此影響將來投資者之投資意
    願。2.現任經營團隊放任公司情況繼續惡化，如上所述，如
    未能儘速進入重整程序，將嚴重損及公司股東及全體債權人
    之權益。3.展茂公司為國內少數專業生產彩色濾光片之廠商
    之一，目前面板景氣正處好轉且需求增加之階段，應為展茂
    公司復工之最佳時機，如錯失此時機，展茂公司潛在投資人
    恐因產業變遷而失去投資意願。4.展茂公司95年財務報告因
    會計師事務所拒絕簽證，迄今仍無法獲得確定之財務數據及
    債權金額，如此將無從評估投資效益，影響新資金之引進，
    同時路竹廠5 代廠95％之遭遣散員工均已簽署復工回任同意
    書。是以，展茂公司唯有透過重整程序，重新復工恢復營運
    ，使債權人、供應商得與公司進行協商，並尋求新投資人及
    新資金之挹注，始為展茂公司重建更生之唯一機會。如未能
    及時就展茂公司進行重整釐清相關財務業務事宜，並恢復展
    茂公司營運，將使展茂公司所有債權人及利害關係人蒙受損
    害甚鉅。
三、本院依公司法第284條第1項之規定，徵詢中央金融主管機關
    行政院金融監督管理委員會證券期貨局、銀行局意見，其等
    之意見如後：
  (一)行政院金融監督管理委員會證券期貨局於96年5 月11日以證
    期一字第0960020369號函覆略以：
    1.經查展茂公司自95年度起營運狀況明顯衰退，目前並處於
      停工情形，次查該公司前於96年3 月27日經其股東臨時會
      決議：將以參考價（定價目前1 、3 或5 個營業日擇一計
      算普通股收盤價簡單算數平均數）之一成辦理私募普通股
      30億元，本會前於96年4 月20日以金管證一字第09600189
      03號函就展茂公司未確實依據證券交易法第43 條 之6 第
      6 項規定：於股東會召集事由中列舉並說明其私募價格訂
      定之依據及合理性，予以糾正公司在案，並於96 年4月17
      日以證期一字第09600181482 號函就櫃買中心對該公司近
      期財務及業務異常事項之查核報告移請法務部調查局臺北
      市調查處偵辦，另查財團法人證券投資人及期貨交易人保
      護中心並於96年4 月17日就該次股東會召集程序及決議方
      法程序疑義，向桃園地方法院提起撤銷股東會決議之訴訟
      ，由上述情事觀之，新選任之董事、監察人是否可正常經
      營，尚有疑慮。
    2.鑑於展茂公司目前屬停業狀況，另其資金嚴重不足，以該
      公司前於96年4月16日發布重大訊息，其私募價格為0.129
      元，亦約僅得籌得1.74億元資金，恐未符公司營運所需，
      又以公司現有大額之銀行貸款，有關該公司是否有重整之
      價值，端視該公司是否確能引進新資金、債權銀行之支持
      ，暨公司復工情形與產業前景而定，有關聲請人遠東國際
      商業銀行於重整計畫中所稱展茂公司所營事業，隨96年度
      上旬面板景氣及需求提前轉強，而具有相當商機乙節，建
      請洽詢相關產業專家意見。
  (二)行政院金融監督管理委員會銀行局於96年5 月22日以銀局（
    二）字第09600214600 號函覆略以：展茂公司債權銀行團決
    議略謂，債權銀行認為該公司已符合公司重整要件，並經評
    估後該公司尚具有重整之價值及可能性。
  (三)經濟部於96年5月24日以經商字第09602322190號函覆略謂：
    1.本案經本部派員赴該公司實地查訪結果如下：
      (1)公司概況：
        從業員工：目前該公司現有員工約597人（平鎮廠160
          人、路竹廠437人）。
        資產設備：
          Ａ. 廠房土地：該公司生產工廠位於桃園縣平鎮市○
              ○路458 號及高雄縣路竹鄉○○村路○○路9 號
              。
          Ｂ. 生產線設備：桃園平鎮廠有1座3.5代及1座4代彩
              色濾光片廠（合計月產能可達16.5萬片）；高雄
              路竹廠有1座5代彩色濾光片廠（月產能可達7萬
              片）。
        財務狀況：公司資本額115.11億元，依96年3 月31日
          止自結財務報告，公司資產總值約188.85億元，負債
          約131.26億元，資產大於負債約57.59 億元，足以清
          償債務。
    2.營運狀況：
      展茂公司為TFT-LCD 用彩色濾光片專業製造商，由於國內
      T FT-LCD面板廠逐漸提升彩色濾光片之內製比例，是造成
      展茂公司營運陷入困境之主因。目前第4 代以下彩色濾光
      片之市場供給過剩，而展茂公司第5 代廠又未能於95年進
      入量產，致造成95年度該公司本業虧損27億元，全年度虧
      損達60億元。目前第3.5 代及第4 代彩色濾光片廠已無市
      場競爭力，故該公司無復工打算並已開始資遣員工，目前
      平鎮廠已無作業員，僅保留部分工程師等非直接人力；另
      國內第5 代彩色濾光片尚有不足現象，每月缺口約6 萬片
      ，加上大陸3 座第5 代TFT-LCD 面板廠亦急需向臺灣採購
      第5 代彩色濾光片，故該公司路竹廠第5 代線仍具有市場
      競爭力，該廠每月產能可達7 萬片且有保留原有人力。如
      展茂公司第5 代廠可以儘速順利復工，以目前該廠9 成良
      率及彩色濾光片之市場價格每片約6,000 元計算，該公司
      每月將近有4 億元營收，可大幅改善該公司財務困境。
    3.目前全球TFT-LCD 市場景氣正處於回溫階段，展茂公司應
      即時掌握市場商機，儘速恢復第5 代線生產，俾能使該公
      司早日脫離困境；另在財務方面，該公司應加強營運資金
      管理及健全財務規劃，並努力爭取外來資金挹注及各債權
      銀行的支持，將會有助於該公司重整成功。
四、本件經選任彭賢茂會計師、曹永仁會計師、楊永成會計師為
    檢查人，請其就公司法第285條第1項後段各款所列事項予以
    調查，其報告略以：
  (一)公司業務、財務狀況及資產估價：
    1.展茂公司主要業務為經營彩色濾光片之研發製造與銷售，
      94年度之主要產品銷售量值為6,498,089 仟元，95年度1
      月1 日至9 月30日之銷售量值為2,217,432 仟元。則展茂
      公司彩色濾光片之銷售而言，仍為公司之主力產品。
    2.財務結構方面：展茂公司91年至96年3 月31日之財務結構
      分析比率顯示，負債佔資產比率及長期資金占固定資產比
      率91年至94年尚屬穩定。95年大幅虧損致負債比率上升；
      95年海外可轉換公司債贖回致長期資金佔固定資產比率下
      降。整體而言，展茂公司財務結構於95年及96年第一季逐
      漸惡化。
    3.償債能力方面：就償債能力而言，展茂公司自91年至93年
      12 月31 日，流動比率及速動比率逐年上升，至93年流動
      比率及速動比率更分別高達227 ％及197 ％，主要係展茂
      公司為興建五代廠房，發行海外可轉換公司債3,805,200
      仟元，以致流動資產增加幅度遠大於流動負債，造成上述
      兩比率增加幅度較大；94年流動比率及速動比率又大幅度
      降低，係因海外可轉換公司債預計於95年債權人可將其債
      權賣回公司，另94年度為購置機器設備及充實營運資金向
      銀行融資，以致一年內到期之長期借款及應付公司債流動
      增加幅度較大，造成94年流動比率及速動比率又大幅度降
      低。其利息保障倍數由91年負數，至93年回升至9 倍，其
      後又逐年降低。整體而言，展茂公司91年至94年償債能力
      財務比率尚稱平穩，95年及96年第一季之償債能力大幅惡
      化。截至96年第一季更已完全停工，顯示展茂公司已無能
      力可償付債權銀行之利息。
    4.經營能力方面：展茂公司之經營能力，至93年度時最佳，
      主要係因第四代廠房生產彩色濾光片開出產能，其後逐年
      降低，截至96年3 月31日各項經營能力因停工已達無經營
      能力。整體而言，展茂公司91年至94年經營能力、財務比
      率尚稱平穩，95年及96年第一季之經營能力大幅惡化。故
      展茂公司若可獲得裁定重整，恢復產線生產，方有恢復經
      營能力之可能。
    5.獲利能力方面：展茂公司自91年至96年3 月31日，其資產
      報酬率、股東權益報酬率、稅前損益佔實收資本比率，除
      92及93年為正數外，餘皆為負數，且至96年3 月31日止，
      展茂公司更已完全停工，完全無獲利能力，若能恢復五代
      線生產，應可產生獲利。
    6.綜合上述各項財務分析說明，就展茂公司整體來看其財務
      結構、償債能力、經營能力及獲利能力，顯示95年及96年
      第一季因財務危機造成各項財務比率惡化，其若無法獲得
      重整，恢復產能，將無法償付各項債務，屆時將面臨解散
      清算一途。
  (二)依公司業務、財務、資產及生產設備之分析，是否尚有重建
    更生之可能：
    1.展茂公司主要經營業務包括彩色濾光片研發製造及銷售。
      展茂公司原為國內專業彩色濾光片龍頭廠商，與國際大廠
      日本凸版公司簽定3.5代廠技術移轉契約。於89年3月公司
      成立並建置3.5代及4代廠，相關技術人員亦送往日本凸板
      接受訓練，對於彩色濾光片之製造及研發已有一定之專業
      技術。展茂公司從90年9 月份第一批彩色濾光片產出，在
      92年轉虧為盈，但因TFT-LCD 大廠紛紛進行垂直整合或投
      資放在集團內生產，其中就是將彩色濾光片轉為內製，及
      面版市場朝大尺寸發展，致5 代廠以下朝中小尺寸生產，
      由於展茂公司轉型較同業慢，且適逢產業景氣循環衰退期
      ，及建置5 代廠因工期延宕，產能未能適時開出，致94年
      虧損25,666仟元、95年虧損6,063,357 仟元（其中減損損
      失為3,572,942 仟元），以致公司發生財務危機。展茂公
      司因未支付貨款，致供應廠於96年3 月份停止供貨，導致
      工廠全面停工，又因積欠巨額電費，台電於96年6 月底對
      平鎮○○路竹廠做出斷電之處分，同時公司資遣平鎮○○
      路竹廠員工，展茂公司目前為停止營運狀態。今年在TFT-
      LCD 產業復甦，其中彩色濾光片在展茂公司全面停工及大
      陸地區3 條TFT-LCD 五代線加入量產下，國內五代廠每月
      供貨缺口約為7 萬片，占市場20％~30 ％，而展茂公司五
      代廠產能滿載量約為每月8 萬片，未來展茂公司如能透過
      重整機制，五代廠恢復生產，前總經理丁○○曾表示若與
      TFT-LCD 大廠談定以來料加工方式復工，以五代廠產能達
      3 萬片/ 月，就能達到現金損益兩平，以目前市場缺貨情
      況，可期展茂公司月產量可達滿載，進而產生現金流入，
      屆時展茂公司才有重建更生之希望。
    2.依展茂公司提供95年底及96年度財務報表推估95年度及96
      年度排除非付現營業費用之稅前息前淨利分別為 (812,85
      3)仟元及 (740,960)仟元。依借款利率推估展茂公司一年
      利息負擔約為225,575 仟元。展茂公司目前已全面停工，
      若展茂公司得以繼續經營復工，5.0 代線產能開出每月約
      可生產7 萬片至8 萬片之產能，以5.0 代彩色濾光片目前
      每片市價約為7,000 元，每個月可創造約167,500 仟元之
      現金流入，將排除非付現營業費用之稅前淨利推升為正數
      ，可正常營運及繳息，並可與銀行協商攤還本金，有益於
      債權人、股東、員工及廠商之權益確保。
    3.本件檢查人認為展茂公司截至96年3 月31日止，帳列資產
      總額為18,885,222仟元，負債總額為13,126,696仟元，總
      資產大於負債總額，即股東權益淨值仍為正數5,758,526
      仟元，且負債金額中主要係向銀行之借款計有10,395,138
      仟元，佔負債總額之79％。若有債權銀行陸續對公司資產
      進行法律保全措施，以達到要求展茂公司先行償還其借款
      ，造成展茂公司面臨可能無法繼續營運處境，若未獲支持
      重整之裁定，雖公司資產仍大於負債，股東權益為正數，
      未來再生機會渺茫；若能透過公司重整程序，使公司資產
      得以確保及作最有效使用，依合理財務費用負擔來分析，
      展茂公司確有繼續經營之價值存在。
    4.又依一般公認會計原則對各項資產評價，在永續經營假設
      下，展茂公司於96年3 月31日之資產價值為18,885,222仟
      元，仍大於負債13,126,696仟元，股權淨值為正數，而其
      中固定資產15,717,704仟元，佔資產總額比率83.23 ％，
      比率屬偏高，其中固定資產偏高之原因係因展茂公司為因
      應光電業日新月異生產技術，需不斷更新其生產技術，故
      需不斷透過增資、融資及發行公司債方式來充實公司資金
      ，增購新的機器設備以因應同業競爭，以致固定資產佔資
      產總額居高不下。自96年3 月31日止，所有產線已完全停
      工，展茂公司之房屋及建築及機器設備多已設定抵押權與
      債權銀行。展茂公司資產總額高達18,885,222仟元，其中
      除流動性資產2,092,972 仟元外，尚有存貨212,814 仟元
      、固定資產15,717,704仟元、長期股權投資57,921仟元及
      其他資產803,811 仟元，公司發生財務困難，管理當局當
      務之急係恢復生產線產能以清償債務，減輕公司財務壓力
      ，先求瘦身整頓再行出發。由上可知，就展茂公司資產及
      產業遠景，展茂公司有重整再生之可能。
    5.截至96年3 月31日展茂公司資產總額為18,885,222仟元，
      分別為流動性資產2,092,972 仟元，存貨212,814 仟元、
      固定資產15,717,704仟元、長期股權投資57,921仟元及其
      他資產803,811 仟元；負債總額為13,126,696仟元，其中
      流動負債7,027,708 仟元，長期負債6,079,152 仟元及其
      他負債19,836仟元，股東權益為5,785,526 仟元。從資產
      清償負債能力觀點，96年3 月31日展茂公司資產大於負債
      ，股東權益為正數，速動比率為25.18 ％，短期償債能力
      甚低。另就公司付息能力，依96年3 月31日之展茂公司經
      公司自編之財務報表推估全年度，已無多餘之資金可支付
      融資利息。目前業務狀況，因展茂公司目前已完全停工，
      無任何獲利能力，唯今年TFT-LCD 產業復甦及大陸三條5
      代生產線，均需向外界採購彩色濾光片，以致目前因展茂
      公司全面停工，國內5 代線供貨約有7 萬片/ 月缺口，展
      茂公司若能儘速復工，在產能滿載下，產生現金流入，以
      清償負債；生產設備方面，展茂公司主要之設備為房屋及
      建築與機器設備，未來展茂公司若能透過重整程序，依公
      司業務、財務、資產及生產設備之分析，展茂公司應有重
      建更生之可能，繼續經營將有益於各債權銀行、員工、供
      應商及股東權益之確保。
  (三)公司以往業務經營之得失及公司負責人執行業務有無怠忽
    或不當情形
    1.公司以往業務經營之得失：
      展茂公司於89年初取得全球最大的彩色濾光片大廠日本凸
      板（Toppan）的3.5 代彩色濾光片技述移轉及合夥權，使
      得公司成立之初生產技術紮實，後又自行研發4 代及5 代
      之生產技術，在公司未爆發財務危機時，在產業界頗具競
      爭力。展茂公司於93年8 月在高雄縣路竹鄉成立分公司並
      建造5 代彩色濾光片廠，因工期延宕，以致於產能延至95
      年底才開出，在3.5 代及4 代廠之產能市場需求下降，展
      茂公司產品殺價競爭，營收驟降，又未能即時研究開發將
      3.5 代及4 代廠之現有設備，創造生產其他產品，產生現
      金流量，及在建造5 代廠所支付巨額資本支出，衍生巨額
      舉債及沉重之利息壓力，以上展茂公司在毫無獲利能力下
      ，導致發生財務困難。展茂公司於96年3 月27日經其股東
      會決議：將以參考價之一成辦理私募普通股30億元，行政
      院金融監督管理委員會於96年4 月20日以金管證一字第09
      60018903號函就展茂公司未確實依據證券交易法第43條之
      6 第6 項規定：於股東會召開事由中列舉並說明其私募價
      格訂定之依據及合理性在案。並於96年4 月17日以證期一
      字第09600181482 號函就櫃買中心對於展茂公司近期財務
      及業務異常事項之查核報告移請法務部調查局台北市調處
      偵辦，及財團法人證券投資人及期貨交易人保護中心於96
      年4 月17日就96年3 月27日股東會召集程序及決議方法程
      序疑義，向鈞院提起撤銷股東會決議之訴，又於96年5 月
      16日以新台幣1 億元為擔保，向鈞院申請展茂公司30億元
      私募案之假處分，停止私募案之進行。同時，展茂公司股
      東結合繼續1 年以上持有展茂公司已發行股份總數3 ％以
      上之股東成立自救會，於96年4 月27日要求召開展茂公司
      臨時股東會，提出停止辦理私募案、撤銷董事長薪酬案以
      及解任並重新選舉全體董監事案。
    2.公司負責人執行業務有無怠忽或不當情形：
      展茂公司前任負責人余宗澤及獨立董事邰中和，遭現任負
      責人向法務部調查局經濟犯罪防治中心告發：「1.余宗澤
      先生於處理興建高雄路竹鄉五代廠時，與互助營造股份有
      限公司就土建工程及景觀工程簽約，竟意圖損害公司之利
      益，未經依工程慣例比價估算，疑似以損及公司利益之高
      價發包給予承作及在工程未驗收下開立支票給付尾款，且
      在約定期間未到退還保證金…等云云損及公司權益。2.
      …余宗澤於取得聯貸銀行所撥之貸款6 億元後，於95年12
      月27日轉出2 億5 仟萬元，又於95年12月28日再轉出2 億
      5 仟萬元，挪為他用，未依與聯貸銀行約定專款專用…等
      云云，顯涉嫌刑法詐欺及背信罪嫌。3.…余宗澤明知其已
      卸任董事長職務，依法無權代表公司為簽發票據之行為，
      竟仍以偽簽展茂公司為發票人，並於公司負責人欄偽蓋自
      已之名章，簽發支票3 紙，共1 億8 仟餘萬，換回96年2
      月8 日到期之支票乙紙，並交付於益鼎工程股份有限公司
      ，以支付該公司所承攬展茂公司之機電工程尾款，但因該
      機電工程並未驗收，當無付清尾款之義務，損害公司利益
      …等，顯有涉嫌背信、詐欺、偽造文書、偽造有價證券等
      罪嫌。4.余宗澤於96年3 月27日展茂公司臨時股東會時，
      因知悉有股東臨時提案，以其涉嫌不法，應停止其執行長
      職務，…，連夜潛入公司辦公室竊走公司重要物品及文件
      十幾箱，意圖隱匿、湮滅不法之事證，展茂公司已向轄區
      警察單位備案存查。5.展茂公司購買「黑色矩陣光阻」材
      料，本應由採購部門直接向日本商TOK 直接採購以降低成
      本，詎料余宗澤先生執意向其所經營之另一家「展研公司
      」下單採購，由展研公司賺取採購中間差價…等云云，涉
      有背信罪嫌。惟展茂公司現任負責人丙○○先生如上開第
      1 點所述，新選任之董事、監察人是否可正常經營，尚有
      疑慮。
  (四)聲請書狀所記載事項有無虛偽不實情形：
    1.相對人展茂公司96年3 月31日實收資本額為11,511,298仟
      元，為已公開發行公司。而聲請人遠東商業銀行股份有限
      公司、大眾銀行股份有限公司，為相對人之債權人，債權
      額總計1,456,743,000 元，已達相對人展茂公司已發行股
      份總數金額（實收資本總額）11,511,298,800元之10％以
      上，並無虛偽不實情事，符合公司法第282 條第1 項第1
      款「相當於公司已發行股份總數金額10％以上之公司債權
      人。」之規定，並無虛偽不實情事。
    2.財務發生之原因及事實；
      (1)展茂公司為「彩色濾光片」（COLOR FILTER)之專業製
        造廠。由於近年來TFT 面板廠推動小規格彩色濾光片自
        製化及面板供給大於需求、價格大幅滑落等因素影響下
        ，導致3.5 代及4 代專業彩色濾光片廠生存空間受到壓
        縮，展茂公司因此連年虧損，及展茂公司投資興建彩色
        濾光片五代廠，因工程進度落後，因此延後量產行程，
        以致財務危機，無法償還銀行借款。
      (2)財務發生危機，營運資金嚴重短缺，積欠上游供應商貨
        款，導致供應商於96年3 月初停止供貨，相對人展茂公
        司因此陷於停工停業狀態，致遭財團法人中華民國證券
        櫃檯買賣中心依證券商營業處所買賣有價證券業務規則
        第12條之2 第1 項第7 款規定：「公司營運全面停頓暫
        時無法恢復或無營業收入者，主管機關終止其有價證券
        櫃檯買賣」，而於96年4 月9 日終止公司股票之櫃檯買
        賣。
      (3)96年初展茂公司董事長異動後，三大法人董事相繼辭任
        ，董監結構重大改變，之後其餘董監事陸續辭任。而展
        茂公司於96年3 月27日所召開之臨時股東會，會中補選
        董監事外，竟通過額定資本額由180 億元提高到250 億
        元，並參考價格之一成進行私募, 對展茂公司資金缺口
        ，猶如杯水車薪；另該次會議中復以臨時動議通過董事
        長月薪120 萬元、交際費及餐費每月不超過80萬元，在
        展茂公司停工、持續虧損、銀行借款逾期等情形下，該
        公司經營階層所為顯屬「自肥」。尤有甚者，展茂公司
        於96年4 月17日董事會復通過將額定資本額提高到2,80
        0 億元，規模竟超過台積電公司，嚴重侵害債權人、股
        東權益。
      (4)承前所述，展茂公司發生經營權及私募案爭議，就公司
        積欠債務如何清償事宜，完全拒絕與債權銀行機構配合
        協商，該公司財務長復於96年3 月間離職，無人願意為
        財報簽名背書，且因該公司95年度財報虧損高達60億元
        ，其簽證會計師已通知不會就該公司95年度財務報表簽
        證，則展茂公司資產、經營現況及現金流量情形，均無
        從得知，如何儘速使財務報告能正確允當表達相對人展
        茂公司財務業務狀況，實刻不容緩。由於相對人展茂公
        司因流動資產欠缺且營運資金不足，對於清償期已屆至
        之公司債務無力償還，目前已陷入暫時停業停工狀態。
    3.有無停業之虞：展茂公司發生財務危機及經營權爭議後，
      於96年3月份起，供應廠商停止供貨，3.5代廠、4代廠及5
      代廠亦相繼停工及96年6 月下旬在積欠巨額電費下遭台電
      實施斷電，管理當局已發函相關主管機關申辦員工資遣，
      展茂公司已呈停業之態。
    4.對於公司重整之具體意見：
      展茂公司所生產之彩色濾光片為面板中重要零組件，自96
      年1月份起已開始進入量產，而96年4月上半旬面板報價確
      認調漲，因面板景氣及需求提前轉強，週邊族群業績亦向
      上提昇。目前面板景氣回溫，5 代線產能相當搶手，以展
      茂公司每月6 萬片的產能計算，每月將可以挹注4 億元的
      營收，隨著生產線擴量，5 代線每月則可以創造5 億元至
      6 億元的營收；惟因財務發生危機、公司經營權爭議而使
      營運中斷、生產線停擺，徒然流失大好商機。展茂公司目
      前已停工停業，若任憑繼續惡化，影響所及不但債權人及
      股東權益不保，員工面臨失業。若能透過重整程序，在法
      院及選任之重整人、重整監督人監督下，使展茂公司有較
      充裕時間處理資產、恢復營運，並慎重規劃研擬適當可行
      之財務及業務重建計劃，專注於本業之生產銷售，並盡力
      降低成本撙節各項費用支出，應能繼續創造盈餘，而有足
      夠能力作為償付負債之後盾。經核相關資料，就目前彩色
      濾光片之市場供需狀況，並無發現重大虛偽不實情形。
    5.綜上，檢查公司聲請書狀所記載事項，並未發現有虛偽不
      實情形。
  (五)檢查報告總結與建議：
      查展茂公司95年度及96年第1 季財務報表未經會計師查核
      簽證，及在重整檢查過程中，展茂公司經營階層未能全力
      配合，致95年度及96年第1 季之財務報表數字，只能引用
      該公司自結數，對於主管機關、債權人及股東質疑的營運
      資金運用情形，均無法查核。依展茂公司96年第1 季之自
      編報表，資產大於負債，淨值為正數，速動比率為25.18%
      ，短期償債能力甚低。及依借款利率推估展茂公司一年利
      息負擔約為225,575 仟元。展茂公司因積欠廠商貨款，致
      廠商停止供貨，進而工廠生產線全面停工，及96年6 月底
      因積欠巨額電費，致台電對平鎮○○路竹廠做出全面斷電
      處分，且展茂公司在此時亦無預警遣散員工，路竹廠員工
      亦已成立自救會，目前展茂公司已處於停工停業之態勢。
      今年起因手機與車用TFT-LCD 面版之需求上升，LCD TV也
      因數位電視潮流需求增加，面版產業景氣處於好轉狀態，
      及大陸3 座5 代廠之彩色濾光片均需向外界採購，所以目
      前彩色濾光片五代線國內市場每月約有7 萬片之供貨缺口
      ，若展茂公司路竹廠五代廠現階段復工，並在產能滿載下
      ，預估每月約有現金流入將達167,500 仟元，展茂公司可
      正常營運及繳息。在經濟部、行政院金融監督管理委員會
      銀行局、債權銀行及主要供應廠商均表示贊成展茂公司重
      整下，展茂公司若能透過重整機制，在TFT-LCD 產業景氣
      處於好轉，及路竹5 代廠95％遭遣散員工已簽署復工回任
      同意書下，路竹五代廠恢復生產，使公司回復正常運作，
      而3.5 代及4 代廠是否復工生產中小尺吋的彩色濾光片或
      整廠出售，屆時重整人及重整監督人可視公司之現金流量
      及產能利用率而定。然展茂公司如未經重整程序再出發，
      依目前管理階層之經營方式，可能使5 代廠在沒有恢復供
      電下，精密機械快速毀損，屆時此花費巨額建造成本之五
      代廠可能發生重大減損，目前整個彩色濾光片產業動向，
      如展茂公司無法即時投入生產，TFT LCD 面版大廠在因應
      目前彩色濾光片供料不足下，可能做出建廠自製之決策，
      及大陸地區面版廠克服彩色濾光片的生產技術，屆時，國
      內彩色濾光片專業廠，極可能面臨淘汰的命運。綜上結論
      ，本檢查人在斟酌衡量各項客觀因素，及考量路竹5 代廠
      遭遣散員工之生計。依公司法第304 條及第306 條規定「
      准予重整之公司，於法定期間內重整計畫之未可決完成及
      未完成重整計畫之執行，法院得裁定終止重整」。若能給
      予展茂公司機會，先行透過重整機制，在法院監督及指派
      學養俱佳、品性端正及深具電子產業經營專長之重整人及
      監督人運作下，恢復正常營運，避免公司破產。准予展茂
      公司進行重整再生，對債權人、股東、員工及協力廠商等
      權益將有所保障，亦對我國彩色濾光片專業廠之發展，較
      有正面之助益。
五、本院綜合前述各種意見及調查結果，認：
  (一)相對人展茂公司主要業務為經營彩色濾光片之研發製造與銷
    售之專業製造廠，前因全球面板景氣不如預期，且受到公司
    鉅額投資之5 代廠工期延宕，延後產能行程，致展茂公司於
    96年初發生資金缺口，財務發生危機，導致供應商於96年3
    月初停止供貨，因此陷於停工停業狀態。惟展茂公司資本額
    115.11億元，依96年3 月31日止自結財務報告，公司資產總
    值約188.85億元，負債約131.26億元，資產大於負債約57.
    59億元，客觀上仍足以清償債務。展茂公司前開負債金額中
    ，有79% 係銀行借款，如債權銀行願全力配合，使公司資產
    得以確保及作最有效使用，依合理財務費用負擔分析，展茂
    公司確有繼續經營之價值。
  (二)96年初以來展茂公司董事長異動後，董監結構重大改變，陸
    續發生公司經營權及私募案等爭議涉訟中。現任公司經營團
    隊就公司積欠債務應如何償還事宜，未見其擬訂妥善因應策
    略，或積極與債權銀行機構研商解決之道。目前公司更因積
    欠水電費，致使平鎮○○路竹廠營運生產線全面停擺，無預
    警資遣員工，營運中斷，亦未見有復工之積極行為。
  (三)展茂公司95年度財務報告，因未經其簽證會計師簽證，關於
    展茂公司資產、經營現況、現金流量及營運資金運用情形，
    均無從得知，因此如何儘速使公司財務報告能正確允當表達
    公司目前財務業務狀況，係公司恢復全面營運，規劃研擬適
    當可行之財務及業務重建計劃當務之急。
  (四)目前全球TFT-LCD 產業復甦，市場景氣正處於回溫階段，及
    大陸三條5 代生產線，均需向外界採購彩色濾光片，國內5
    代線供貨約有7 萬片/ 月缺口，展茂公司目前雖已完全停工
    停業，無任何獲利能力，惟如能即時掌握市場商機，儘速恢
    復第5 代線生產，在產能滿載下，產生現金流入，以清償負
    債，當可預期。
  (五)參以經濟部、行政院金融監督管理委員會銀行局、債權銀行
    團及主要供應廠商均表示贊成展茂公司重整下，展茂公司若
    能透過重整機制，在TFT-LCD 產業景氣處於好轉，使公司回
    復正常生產運作，恢復正常營運，避免公司破產，並能繼續
    創造盈餘，作為償付負債之後盾，對公司債權人、股東、員
    工及協力廠商等權益亦有所保障，對我國彩色濾光片專業廠
    之發展及未來，較有正面之助益，則展茂公司未來發展仍有
    希望。
  (六)按公司重整制度之目的，係就公開發行股票或公司債之公司
    ，因財務困難，暫停營業或有停業之虞者，預料其有重建之
    可能者，在法院監督下調整其債權人、股東及其他利害關係
    人之利害，而圖公司企業維持與再生，以清理公司債務並保
    護社會大眾之利益，故若衡公司營業狀況，有經營價值，即
    應認有重整之實益。本件展茂公司所從事生產之彩色濾光片
    之產業前景處於好轉，若日後能恢復正常營運，順利挹入資
    金，並提昇產品技術及產能利用率，展茂公司當非無更生之
    可能。
六、依公司法第290 條第1 項、第289 條第1 項之規定，並參酌
    聲請人及行政院金融監督管理委員會證券期貨局等之推薦，
    選派合作金庫商業銀行股份有限公司（債權人銀行）、丁○
    ○（原展茂公司總經理）、曹永仁（建智聯合會計師事務所
    會計師）三人為重整人，另選任台新國際商業銀行股份有限
    公司（債權人銀行）、楊永成（眾智聯合會計師事務所會計
    師）、李岳霖（南國春秋法律事務所律師）三人為重整監督
    人，並核定關於債權及股東權之申報、審查及第一次關係人
    會議之日期及場所，如主文所示。
七、依非訟事件法第21條，民事訴訟法第95條、第78條，裁定如
    主文。
中　　華　　民　　國　　96　　年　　8 　　月　　13　　日
                  民事第一庭    法　官　汪智陽
以上正本證明與原本無異。
如對本裁定抗告須於裁定送達後10日內向本院提出抗告狀，並應
繳納抗告費新台幣1,000元。
                                書記官　葉菽芬
中　　華　　民　　國　　96　　年　　8 　　月　　13　　日
